【裁判字號】    97,上易,133
【裁判日期】    970318
【裁判案由】    竊盜
【裁判全文】
臺灣高等法院臺中分院刑事判決         97年度上易字第133號
上  訴  人  臺灣臺中地方法院檢察署檢察官
被      告  癸○○
                    (現另案在臺灣臺中監獄執行)
上列上訴人因竊盜案件，不服臺灣臺中地方法院96年度易字第51
71號中華民國96年11月14日第一審判決（起訴案號：臺灣臺中地
方法院檢察署96年度偵字第20359號），提起上訴，本院判決如
下：
    主  文
原判決關於附表編號2、5、11至15部分及其定應執行刑部分均撤
銷。
癸○○所犯附表編號2、5、11至15所示柒次竊盜罪，各處之宣告
刑及減刑後之刑均如附表各該編號所示。
其餘上訴 (附表編號1、3、4、6、7、8、9、10部分)駁回。
撤銷改判部分與上訴駁回部分所處之刑，應執行有期徒刑年。
    犯罪事實
一、癸○○於民國（下同）93年間因竊盜案件，經原審法院判處
    有期徒刑2年確定，於95年5月25日假釋出監；又於95年及96
    年間復犯竊盜案件，經原審法院分別判處有期徒刑6月、5月
    確定，嗣各減刑為有期徒刑3月、2月又15日，定其應執行刑
    有期徒刑5月，與前案假釋經撤銷所餘殘刑有期徒刑3月22日
    日接續執行，刑期至96年10月5日縮刑期滿執行完畢 (不構
    成累犯）。詎其不知悔改，復分別於附表編號1~15所示之時
    間、地點，各基於意圖為自己不法之所有，趁無人注意之際
    ，徒手竊取午○○、丙○○、丁○○、巳○○、己○○、辰
    ○○、戊○○、壬○○、丑○○、寅○○、甲○○、乙○○
    、子○○、卯○○、辛○○等人所有之電動起子、攤位鐵架
    、不銹鋼鐵具、鐵器、鐵條、銅條、鑲飾鐵片、螺絲門鎖、
    小型電動工具、電鑽、起子、建築用鋼筋、油壓幫浦等物品
    （詳如附表所示），得手後，隨即將竊得之電動器具持往臺
    中市○區○○路90號「興旺五金行」，而其他贓物則持向其
    他不詳處所之資源回收場等處，變賣得款花用。嗣經警調閱
    路口之監視錄影畫面，而循線查悉上情。
二、案經臺中市警察局第四分局報請臺灣臺中地方法院檢察署檢
    察官偵查起訴。
    理    由
一、按被告以外之人（包括證人、鑑定人、告訴人、被害人及共
    同被告等）於審判外之陳述，雖不符刑事訴訟法第159條之1
    至之4等4條之規定，而經當事人於審判程序同意作為證據，
    法院審酌該言詞陳述或書面陳述作成時之情況，認為適當者
    ，亦得為證據。當事人、代理人或辯護人於法院調查證據時
    ，知有刑事訴訟法第159條第1項不得為證據之情形，而未於
    言詞辯論終結前聲明異議者，視為有前項之同意，刑事訴訟
    法第159條之5定有明文。本件如附表編號1~15所示之被害人
     午○○、丙○○、丁○○、巳○○、己○○、辰○○、戊○○、壬○○、丑○○、寅○○、甲○○、乙○○、子○○
    、卯○○、辛○○等人於警詢時所為為陳述，固查無符合刑
    事訴訟法第159條之1至之4等前4條之情形，惟當事人均未於
    言詞辯論終結前對該等筆錄內容異議，依上開規定，是各該
    被害人於警詢之陳述已擬制同意其有證據能力，本院審酌上
    開筆錄作成情況，均係在司法警察面前作成，製有警詢筆錄
    可以為證，具有一定之公信力，亦無不當取供之情形，認為
    以之作為本案之證據亦屬適當，自均具有證據能力。
二、上揭犯罪事實，迭據被告癸○○於警詢、偵查中及原審法院
    暨本院審理時坦承在卷，核與被害人午○○、丙○○、丁○○、巳○○、己○○、辰○○、戊○○、壬○○、丑○○、
    寅○○、甲○○、乙○○、子○○、辛○○等人於警詢時指
    述失竊之情節相符，並有被告指認竊取之現場照片30張及被
    告竊取上開物品、銷贓之監視錄影翻拍照片計46張附卷可憑
    ，足見被告之自白與事實相符。至於被害人卯○○於95年10
    月25日警詢時固指稱：其失竊之「建築用鋼筋鐵條」共6大
    捆重約7.5公噸重，價值約新台幣11萬5千元等語在卷 (見本
    院卷第37~38頁)，惟訊據被告則供述：伊當天係騎乘機車，
    竊取重約5、60公斤之鐵條，置於機車踏板上，共賣得1,000
    元等語在卷。揆之本案被告竊取如附表所示其他各害人之物
    品，其體積確均容置於機車踏板上，而稽之監視錄影翻拍照
    片，被告亦係騎乘機車行竊無訛。是以被告所為關於附表編
    號14所示竊盜犯行之自白，堪予採取。至於被害人卯○○其
    餘失竊之「建築用鋼筋鐵條」，並無證據足認係被告所為。
    綜上所述，本案被告盜案犯行事證明確，足以認定，應依法
    論科。
三、核被告前開15次竊盜之犯行，均係犯刑法第320條第1項之竊
    盜罪。公訴人雖認被告所竊取被害人卯○○所有之建築用鋼
    筋鐵條數量，其價值為1萬元，但依卷內證據資料，僅足以
    認定被告實際竊取之數量約5、60公斤，賣得價金為1000元
    ，公訴人此部分認定之事實，核無證據足資證明，無從採取
    。惟因檢察官既已就被告該次單一竊盜行為起訴，且經本院
    認定成立犯罪，至於被告竊取財物之數量、價值多寡，並不
    影響檢察官起訴犯罪事實之同一性，自毋庸另為無罪之諭知
    。按修正後刑法已將原刑法第56條連續犯之規定廢止，則行
    為人在95年7月1日修正刑法施行後所為之犯罪行為，即不得
    依修正前關於連續犯之規定論以一罪，而應將本應各自獨立
    評價之數個犯罪行為，依一罪一罰原則，分論併罰，而合併
    定其應執行之刑。
四、原審就被告所為如附表編號1、3、4、6、7、8、9、10部分
    之竊盜犯行，皆論以刑法第320條第1項之竊盜罪，並衡量其
    所得財物價值在新台幣1千元至3千元之間，而各量處被告有
    期徒刑4月，並適用中華民國九十六年罪犯減刑條例第2條第
    1項第3款之規定減其宣告刑二分之一，認事用法核無違誤，
    量刑尚稱允洽，檢察官未區辨原審判決此部分之量刑並無失
    衡情形，而併同其他部分上訴，難認有據，其上訴無理由，
    應予駁回。惟原審就附表編號2、5、11至15所示7次竊盜犯
    行分別論罪科刑，固非無見，惟按刑之量定，固屬法院得為
    自由裁量之事項，但其自由裁量之職權行使，並非漫無限制
    ，除不得逾越法律所規定之範圍外，並應具妥當性、合目的
    性，符合罪刑相當原則，始為適法（最高法院95年度號台上
    字第6617號判決意旨參照）。易言之，法院為量刑之裁量時
    ，自應受比例原則與平等原則等一般法律原則之支配，所謂
    比例原則，乃指行使此項職權判斷時，須符合客觀上之適當
    性、相當性與必要性之價值要求，不得逾越此等特性之程度
    ，用以維護其均衡；而平等原則並非指一律齊頭之平等待遇
    ，應從實質上加以客觀判斷，對相同之條件事實，始得為相
    同之處理，倘若條件事實有別，則應本乎正義理念，分別予
    以適度之處理，禁止恣意為之（最高法院93年度台上字第28
    64號）。經核本案被告各次竊盜犯行，犯罪手法雖皆雷同，
    但附表編號2、5、11、12、13及15部分所竊財物之價值與附
    表編號1、3、4、6、7、8、9、10部分，尚有懸殊，量刑自
    不允相同，始符罪刑相當原則。是以原審判決就此部犯行，
    仍處有期徒刑4月，明顯違反比例原則，檢察官上訴指摘原
    審判決量刑不當，為有理由。再附表編號14部分，被告實際
    竊取之建築用鋼筋鐵條其重量約5、60公斤，價值為1000 元
    ，原審認定為價值1萬元，亦與事證不符。從而，原審此部
    分判決既有上揭可議之處，自無可維持，應由本院撤銷改判
    ，再原判決此部分既經撤銷改判，則其據以定應執行刑之諭
    知，即失所依附，應一併撤銷。爰審酌被告之素行、智識程
    度、犯罪之動機、手段、目的及其關於附表編號2、5、11
    至15所示7次竊盜犯行，對各該被害人財產上所生損害之輕
    重及危害社會秩序之程度，暨其犯後坦承犯行、頗具悔意，
    態度尚稱良好等一切情狀，分別量處如主文第2項所示之刑
    。
    又查被告上揭經撤銷改判部分之竊盜犯行，其犯罪時間均在
    96年4月24日以前，合於中華民國九十六年罪犯減刑條例第2
    條第1項第3款所定之減刑要件，且無同條例第3條規定不應
    減刑之情形，應依法各減輕其宣告刑二分之一。復就被告上
    揭經撤銷改判部分所處之刑與上訴駁回部分所處之刑，合併
    定其應執行刑。
據上論結，應依刑事訴訟法第368條、第369條第1項前段、第364
條、第299條第1項前段，刑法第320條第1項、第51條第5款，刑
法施行法第1條之1，中華民國九十六年罪犯減刑條例第2條第1項
第3款、第7條，判決如主文。
本案經檢察官庚○○到庭執行職務。
中    華    民    國    97    年    3     月    18    日
            刑事第三庭    審判長法  官  王  增  瑜
                                法  官  廖  柏  基
                                法  官  蔡  紹  良
上列正本證明與原本無異。
不得上訴。
                                書記官  許  麗  花
中    華    民    國    97    年    3     月    19    日
附錄論罪科刑法條：
刑法第320條第1項：
意圖為自己或第三人不法之所有，而竊取他人之動產者，為竊盜
罪，處五年以下有期徒刑、拘役或五百元以下罰金。
附表：
┌─┬─────┬──────┬───────┬───┬──────┐
│編│竊取時間  │竊取地點    │竊取財物之名稱│被害人│所犯罪名、所│
│號│          │            │、數量及價值 (│      │處宣告刑及減│
│  │          │            │新台幣)       │      │刑後之刑期  │
├─┼─────┼──────┼───────┼───┼──────┤
│1 │95年7月29 │臺中市南區國│電動起子1具（ │午○○│癸○○竊盜，│
│  │日下午3時 │光路、仁義路│價值3千元）   │      │處有期徒刑肆│
│  │許        │口          │              │      │月；減為有期│
│  │          │            │              │      │徒刑貳月。  │
├─┼─────┼──────┼───────┼───┼──────┤
│2 │95年8月13 │臺中市南區美│攤位鐵架（價值│丙○○│癸○○竊盜，│
│  │日下午3時 │村路2段182號│約6千元）     │      │處有期徒刑陸│
│  │30分許    │前          │              │      │月；減為有期│
│  │          │            │              │      │徒刑月。  │
├─┼─────┼──────┼───────┼───┼──────┤
│3 │95年8月15 │臺中市○○路│不銹鋼鐵具1組 │丁○○│癸○○竊盜，│
│  │日下午2時 │136號前     │（價值約2千元 │      │處有期徒刑肆│
│  │許        │            │）            │      │月；減為有期│
│  │          │            │              │      │徒刑貳月。  │
├─┼─────┼──────┼───────┼───┼──────┤
│4 │95年8月16 │臺中市○○街│鐵器物品1批（ │巳○○│癸○○竊盜，│
│  │日上午8時 │4號前       │價值約1千元） │      │處有期徒刑肆│
│  │30分許    │            │              │      │月；減為有期│
│  │          │            │              │      │徒刑貳月。  │
├─┼─────┼──────┼───────┼───┼──────┤
│5 │95年8月19 │臺中市柳川東│鐵條、銅條1批 │己○○│癸○○竊盜，│
│  │日上午7時 │路127號門前 │（價值約5千元 │      │處有期徒刑陸│
│  │許        │及後門前    │）            │      │月；減為有期│
│  │          │            │              │      │徒刑月。  │
├─┼─────┼──────┼───────┼───┼──────┤
│6 │95年8月21 │臺中市民生北│門前鑲飾鐵片1 │辰○○│癸○○竊盜，│
│  │日中午12  │路88號前    │批（價值約2千 │      │處有期徒刑肆│
│  │時30分許  │            │元）          │      │月；減為有期│
│  │          │            │              │      │徒刑貳月。  │
├─┼─────┼──────┼───────┼───┼──────┤
│7 │95年8月24 │臺中市東區力│不銹鋼鐵具1組 │戊○○│癸○○竊盜，│
│  │日下午4時 │行路34號前  │（價值約3千元 │      │處有期徒刑肆│
│  │10分許    │            │）            │      │月；減為有期│
│  │          │            │              │      │徒刑貳月。  │
├─┼─────┼──────┼───────┼───┼──────┤
│8 │95年8月29 │臺中市中區三│鐵條1批（價值 │壬○○│癸○○竊盜，│
│  │日上午8時 │民路2段17巷 │約1千元）     │      │處有期徒刑肆│
│  │許        │4號前       │              │      │月；減為有期│
│  │          │            │              │      │徒刑貳月。  │
├─┼─────┼──────┼───────┼───┼──────┤
│9 │95年9月7日│臺中市北區大│螺絲門鎖1個（ │丑○○│癸○○竊盜，│
│  │下午5時45 │義街112號5樓│價值約1,500元 │      │處有期徒刑肆│
│  │分許      │            │）            │      │月；減為有期│
│  │          │            │              │      │徒刑貳月。  │
├─┼─────┼──────┼───────┼───┼──────┤
│10│95年9月8日│臺中市東區忠│不銹鋼鐵具1組 │寅○○│癸○○竊盜，│
│  │上午7時50 │孝路411號前 │（價值約3千元 │      │處有期徒刑肆│
│  │分許      │            │）            │      │月；減為有期│
│  │          │            │              │      │徒刑貳月。  │
├─┼─────┼──────┼───────┼───┼──────┤
│11│95年9月22 │臺中市○○路│門前階梯銅條1 │甲○○│癸○○竊盜，│
│  │日上午7時 │26號前      │批（價值約5千 │      │處有期徒刑陸│
│  │許        │            │元）          │      │月；減為有期│
│  │          │            │              │      │徒刑月。  │
├─┼─────┼──────┼───────┼───┼──────┤
│12│95年10月5 │臺中市東區建│小型電動器具1 │乙○○│癸○○竊盜，│
│  │日下午2時 │功路10號前  │台（價值約1萬 │      │處有期徒刑捌│
│  │30分許    │            │元）          │      │月；減為有期│
│  │          │            │              │      │徒刑肆月。  │
├─┼─────┼──────┼───────┼───┼──────┤
│13│95年10月17│臺中市西屯區│電鑽1支、起子 │子○○│癸○○竊盜，│
│  │日中午12時│福上巷龍欣3 │2支（價值約1萬│      │處有期徒刑捌│
│  │許        │弄25號前    │元）          │      │月；減為有期│
│  │          │            │              │      │徒刑肆月。  │
├─┼─────┼──────┼───────┼───┼──────┤
│14│95年10月25│臺中市○○街│建築用鋼筋（重│卯○○│癸○○竊盜，│
│  │日上午6時 │與建成路口  │量50~60公斤， │      │處有期徒刑肆│
│  │許        │            │價值1千元）   │      │月；減為有期│
│  │          │            │              │      │徒刑貳月。  │
├─┼─────┼──────┼───────┼───┼──────┤
│15│95年11月1 │臺中市北屯區│油壓幫浦（價值│辛○○│癸○○竊盜，│
│  │日上午8時 │東山路龍谷橋│約3~4萬元）   │      │處有期徒刑壹│
│  │30分許    │            │              │      │年肆月；減為│
│  │          │            │              │      │有期徒刑捌月│
│  │          │            │              │      │。          │
└─┴─────┴──────┴───────┴───┴──────┘


司法院資訊處製作；財團法人民間司法改革基金會備份。
